---
title: "Laboratorio clustering Eddie Girón"
output: html_notebook
---


```{r}

library(useful)
library(ggplot2)

```

```{r}
dataset <- read.csv("segmentation data.csv")
dataset
```

#dataset sin "ID" ni datos nulos

```{r}

datasetmod <- subset(dataset, select = c(Sex, Marital.status, Age, Education, Income, Occupation, Settlement.size))

datasetmod

```

```{r}
sum(is.na(data))
```


#Entrenando el algoritmo
```{r}

datatrain <- kmeans(datasetmod, centers = 5)

```

```{r}
datatrain
```


#Diagrama con centros
```{r}

plot(datatrain, data = datasetmod)

```
#Aplicando regla del codo para verificar la mejor cantidad de centros
```{r}
  df <- data.frame(matrix(ncol = 2, nrow = 0))
  colnames(df) <- c("K", "error")
  for (i in 2:25) {
    datatrain <- kmeans(x=datasetmod,centers = i)
    df[i-1,] <- c(i,datatrain$withinss)
    
  }
  df
```

#Gráfica de regla del codo
#R/ Según la gráfica, la mejor cantidad de centros en relación al porcentaje de error es de 5 centros, ya que a medida que se colocan mas centros puede que baje el error, sin embargo este no es tan significativo como con 5 centros a menos.
```{r}
  ggplot(data = df, aes(x = K, y=error)) +
  geom_line(linetype="dashed") +
  geom_point()
```
#Transformando la columna income 
```{r}
datasetmod2 <- datasetmod
datasetmod2$Income <- (datasetmod2$Income - mean(datasetmod2$Income)) / sd(datasetmod2$Income)
datasetmod2

```
#Repitiendo pasos anteriorese con modificaciónes del dataset
```{r}

datatrain2 <- kmeans(datasetmod2, centers = 5)

```

```{r}
datatrain2
```

#Diagrama con centros
```{r}

plot(datatrain2, data = datasetmod)

```

#Aplicando regla del codo para verificar la mejor cantidad de centros
```{r}
  df2 <- data.frame(matrix(ncol = 2, nrow = 0))
  colnames(df2) <- c("K", "error")
  for (i in 2:25) {
    datatrain2 <- kmeans(x=datasetmod2,centers = i)
    df2[i-1,] <- c(i,datatrain2$withinss)
    
  }
  df2
```

#Gráfica de regla del codo income modificado
#R/ Según la gráfica y la ley del codo, la cantidad de centros ideal es 5
```{r}
  ggplot(data = df2, aes(x = K, y=error)) +
  geom_line(linetype="dashed") +
  geom_point()
```

